【裁判字號】    98,易,1895
【裁判日期】    980925
【裁判案由】    毒品危害防制條例
【裁判全文】
臺灣臺北地方法院刑事判決              98年度易字第1895號
公  訴  人  臺灣臺北地方法院檢察署檢察官
被      告  甲○○
                    樓
                    （另案在臺灣臺北看守所羈押中）
上列被告因違反毒品危害防制條例案件，經檢察官聲請以簡易判
決處刑（九十八年度毒偵字第一七九七號），經本院認為不宜以
簡易判決處刑（受理案號為九十八年度簡字第二四九三號），改
依通常程序審理，嗣於本院準備程序進行中，被告就被訴事實為
有罪之陳述，經本院裁定進行簡式審判程序，本院判決如下：
    主    文
甲○○施用第二級毒品，累犯，處有期徒刑伍月，如易科罰金，
以新臺幣壹仟元折算壹日。
    事    實
一、甲○○前於民國九十三年間因施用第二級毒品案件，經本院
    依臺灣臺北地方法院檢察署檢察官之聲請，於九十三年十一
    月十八日以九十三年度毒聲字第八四五號裁定送勒戒處所觀
    察、勒戒後，於九十四年四月八日入臺灣臺北看守所附設勒
    戒處所觀察、勒戒，因認無繼續施用毒品之傾向，於九十四
    年五月十二日釋放出所，並經臺灣臺北地方法院檢察署檢察
    官於九十四年五月十四日以九十四年度毒偵緝字第六七號為
    不起訴處分確定。復於九十四年間因犯公共危險罪，經臺灣
    板橋地方法院於九十四年六月三十日以九十三年度交訴字第
    九七號判決判處有期徒刑七月，緩刑三年，於九十四年八月
    五日確定；又於九十四年間因施用第二級毒品案件，經本院
    於九十四年十二月十二日以九十四年度簡字第二九二○號判
    決判處有期徒刑四月，於九十五年一月二日確定，於九十五
    年二月十七日入臺北監獄執行；前開緩刑之宣告，嗣經本院
    於九十五年三月三十一日以九十五年度撤緩字第一一號裁定
    撤銷，於九十五年四月二十四日確定，上開二罪，再經本院
    於九十五年五月十一日以九十五年度聲字第八一八號裁定應
    執行有期徒刑十月，於九十五年五月二十九日確定，於九十
    五年十二月十六日因縮短刑期執行完畢。詎猶不知悔改，明
    知甲基安非他命為毒品危害防制條例第二條第二項第二款所
    定之第二級毒品，不得施用，竟基於施用第二級毒品甲基安
    非他命之犯意，於九十八年五月三日或四日凌晨四、五時許
    ，在位在臺北市中山區○○○路三一二號之錢櫃企業股份有
    限公司臺北林森店內，以將甲基安非他命置放於吸食器內，
    用火燒烤加熱後再吸食其霧化氣體之方式，施用第二級毒品
    甲基安非他命一次。嗣於九十八年五月七日深夜零時二十分
    許，在臺北市中山區○○○路與錦州街口某處，為警發現其
    為列管毒品檢驗行方不明人口後，於徵得甲○○之同意後，
    於同日深夜一時許採集其尿液送驗，經警將所採尿液送請臺
    灣尖端先進生技醫藥股份有限公司檢驗結果，呈安非他命及
    甲基安非他命陽性反應，始知上情。
二、案經臺北市政府警察局中山分局報請臺灣臺北地方法院檢察
    署檢察官偵查並聲請簡易判決處刑。
    理    由
一、上開犯罪事實，業據被告甲○○於本院審理時供承不諱，而
    被告於九十八年五月七日為警所採集之尿液經送臺灣尖端先
    進生技醫藥股份有限公司以酵素免疫分析法（ＥＩＡ）初步
    檢驗，再以氣相層析質譜儀法（ＧＣ／ＭＳ）確認檢驗結果
    ，呈安非他命、甲基安非他命陽性反應，此有臺灣尖端先進
    生技醫藥股份有限公司九十八年五月十三日濫用藥物檢驗報
    告一份在卷可稽，是被告任意性自白核與事實相符，應堪採
    信。再被告於九十三年間因施用第二級毒品案件，經本院依
    臺灣臺北地方法院檢察署檢察官之聲請，於九十三年十一月
    十八日以九十三年度毒聲字第八四五號裁定送勒戒處所觀察
    、勒戒後，於九十四年四月八日入臺灣臺北看守所附設勒戒
    處所觀察、勒戒，因認無繼續施用毒品之傾向，於九十四年
    五月十二日釋放出所，並經臺灣臺北地方法院檢察署檢察官
    於九十四年五月十四日以九十四年度毒偵緝字第六七號為不
    起訴處分確定；復於九十四年間因施用第二級毒品案件，經
    本院於九十四年十二月十二日以九十四年度簡字第二九二○
    號判決判處有期徒刑四月，於九十五年一月二日確定，於九
    十五年十二月十六日因縮短刑期執行完畢等情，有臺灣高等
    法院被告前案紀錄表一份在卷可按，足認被告於觀察、勒戒
    執行完畢釋放後，五年內再施用毒品。綜上所述，本件事證
    明確，被告犯行堪以認定，應依法論科。
二、按甲基安非他命係屬毒品危害防制條例第二條第二項第二款
    所規定之第二級毒品，不得施用。核被告所為，係違反毒品
    危害防制條例第十條第二項之施用第二級毒品罪。查被告前
    於九十四年間因犯公共危險罪，經臺灣板橋地方法院於九十
    四年六月三十日以九十三年度交訴字第九七號判決判處有期
    徒刑七月，緩刑三年，於九十四年八月五日確定；復於九十
    四年間因施用第二級毒品案件，經本院於九十四年十二月十
    二日以九十四年度簡字第二九二○號判決判處有期徒刑四月
    ，於九十五年一月二日確定，於九十五年二月十七日入臺北
    監獄執行；前開緩刑之宣告，嗣經本院於九十五年三月三十
    一日以九十五年度撤緩字第一一號裁定撤銷，於九十五年四
    月二十四日確定，上開二罪，再經本院於九十五年五月十一
    日以九十五年度聲字第八一八號裁定應執行有期徒刑十月，
    於九十五年五月二十九日確定，於九十五年十二月十六日因
    縮短刑期執行完畢，此有臺灣高等法院被告前案紀錄表一份
    在卷可參，被告於受有期徒刑之執行完畢，五年以內故意再
    犯本件最重本刑有期徒刑以上之罪，為累犯，應依刑法第四
    十七條第一項規定，加重本刑至二分之一。爰審酌被告前有
    公共危險及施用毒品等前科，素行不佳，竟不思悛悔，前於
    勒戒處所施以觀察、勒戒後，未把握自新機會，又再次施用
    足以導致人體機能發生依賴性、成癮性及抗藥性等障礙之第
    二級毒品甲基安非他命，對個人身心戕害甚鉅，惟犯後坦承
    犯行，態度良好，兼衡其犯罪之動機、目的、手段、方法、
    品行及智識程度等一切情狀，量處如主文所示之刑，並諭知
    易科罰金之折算標準，以資懲儆。
據上論斷，應依刑事訴訟法第四百五十二條、第二百七十三條之
一第一項、第二百八十四條之一、第二百九十九條第一項前段，
毒品危害防制條例第十條第二項，刑法第十一條前段、第四十七
條第一項、第四十一條第一項前段，判決如主文。
本件經檢察官申心蓓到庭執行職務
中    華    民    國    98    年    9     月    25    日
                  臺灣臺北地方法院刑事第六庭
                      法      官  雷淑雯
以上正本證明與原本無異。
如不服本判決，應於判決送達後十日內，向本院提出上訴狀。
                      書  記  官  胡詩唯
中    華    民    國    98    年    9     月    25    日
附錄本案論罪科刑法條全文
毒品危害防制條例第十條：
施用第一級毒品者，處六月以上五年以下有期徒刑。
施用第二級毒品者，處三年以下有期徒刑。


司法院資訊處製作；財團法人民間司法改革基金會備份。
